【裁判字號】    95,訴,3992
【裁判日期】    951115
【裁判案由】    清償借款
【裁判全文】
臺灣高雄地方法院民事裁定              95年度訴字第3992號
原      告  臺灣銀行股份有限公司
法定代理人  丙○○
訴訟代理人  丁○○
被      告  甲○○
            乙○○
當事人間請求清償借款事件，本院裁定如下：
  主  文
本件移送臺灣屏東地方法院。
  理  由
一、按當事人得以合意定第一審管轄法院。但以關於由一定法律
    關係而生之訴訟為限。前項合意，應以文書證之。又按訴訟
    之全部或一部，法院認為無管轄權者，依原告聲請或依職權
    以裁定移送其管轄法院，民事訴訟法第24條、第28條第1 項
    定有明文。
二、原告起訴主張：被告甲○○於民國94年12月14日，邀同被告
    乙○○為連帶保證人，向原告借貸新臺幣（下同）200 萬元
    及400 萬元，借款期限與利息均如附表所示，且約定應按月
    平均攤還本息，如未按期繳款時，視為借款全部到期，附表
    編號一所示之借款，遲延利息自轉列催收款之日起，改按轉
    列催收款日之中華郵政二年定期儲金機動利率加計原約定加
    碼利率並加年息1%固定計算，附表編號二所示之借款，則改
    按轉列催收款日之原告定儲利率指數加年息1.332%，再加年
    息1%後固定計算，並均自逾期之日起6 個月以內者，按上開
    利率10% ，逾期超過6 個月者，按上開利率20% 計付違約金
    。詎甲○○就附表所示之借款，尚欠本金1,975,353 元、3,
    960,776 元，共計5,936, 129元未清償，又乙○○係連帶保
    證人，就系爭借款自應負連帶清償責任等情，爰依消費借貸
    及連帶保證之法律關係，求為判決：被告應給付5,936,129
    元，及如附表所示利息及違約金等語。
三、經查：原告起訴之事實，係依照兩造簽訂之放款借據而為本
    件請求，乃屬因借款契約所生之債務糾紛，而兩造簽立之2
    份放款借據第17條均載明：「本借款涉訟金額如超逾民事訴
    訟法所定適用小額程序之金額時，則全體當事人合意以屏東
    地方法院（即消費關係發生地法院）為第一審管轄法院」，
    有該放款借據2 份附卷可稽，足見兩造就系爭借款法律關係
    而生之訴訟，業已以文書合意約定第一審管轄法院，揆諸前
    揭說明，自應由臺灣屏東地方法院管轄。故原告向無管轄權
    之本院起訴，容有未合，爰依職權將本件移送於該管轄法院
    。
四、依民事訴訟法第28條第1項，裁定如主文。
中    華    民    國    95    年    11    月    15    日
                  民事第六庭  審判長法  官  謝靜雯
                                    法  官  鄭詠仁
                                    法  官  高增泓
上為正本係照原本作成。
如對本裁定抗告須於裁定送達後10日內向本院提出抗告狀，並繳
納裁判費新台幣1,000元。
中    華    民    國    95    年    11    月    15    日
                                    書記官  王敏東
 附表
┌──┬─────┬────┬─────┬─────────┬──────────┐
│編號│借款金額  │借款期間│積欠金額  │利              息│違       約       金│
├──┼─────┼────┼─────┼─────────┼──────────┤
│ 一 │2,000,000 │94年12月│1,975,353 │自95年4 月14日起至│自95年5 月14日起至清│
│    │          │14日起至│          │95年9 月4 日止，按│償日止，逾期6 個月以│
│    │          │114 年12│          │年息2.92% 計算之利│內者，按上開利率10% │
│    │          │月14日止│          │息，及自95年9 月5 │，逾期超過6 個月者，│
│    │          │        │          │日起至清償日止，按│按上開利率20% 計算之│
│    │          │        │          │年息4.165%計算之利│違約金              │
│    │          │        │          │息                │                    │
├──┼─────┼────┼─────┼─────────┼──────────┤
│ 二 │4,000,000 │94年12月│3,960,776 │自95年3 月14日起至│自95年4 月14日起至清│
│    │          │14日起至│          │95年9 月4 日止，按│償日止，逾期6 個月以│
│    │          │114 年12│          │年息2.4 % 計算之利│內者，按上開利率10% │
│    │          │月14日止│          │息，及自95年9 月5 │，逾期超過6 個月者，│
│    │          │        │          │日起至清償日止，按│按上開利率20% 計算之│
│    │          │        │          │年息4.49% 計算之利│違約金              │
│    │          │        │          │息                │                    │
└──┴─────┴────┴─────┴─────────┴──────────┘


司法院資訊處製作；財團法人民間司法改革基金會備份。
